臺灣臺中地方法院刑事判決             100年度訴字第2024號
公  訴  人  臺灣臺中地方法院檢察署檢察官
被      告  黃清波
上列被告因毒品危害防制條例案件，經檢察官提起公訴（100年
度毒偵字第1126號），本院因被告所犯非死刑、無期徒刑、最輕
本刑為三年以上有期徒刑之罪或高等法院管轄第一審案件，經被
告就被訴事實為有罪之陳述，裁定進行簡式審判程序，判決如下
：
    主    文
黃清波施用第一級毒品，處有期徒刑捌月。
    犯罪事實及理由
一、本件犯罪事實及證據，除加列(1)「法務部調查局DNA鑑識實
    驗室鑑定書，內載鑑定結果﹕送驗尿液2瓶及黃清波之口腔
    刷棒其檢出之粒線體DNA序列均相同，研判該2瓶尿液很有可
    能（機率99.7%以上）來自黃清波或其同母系血緣關係之人
    」（見本院卷第22頁）、(2)「法務部調查局鑑定書，內載鑑
    定結果﹕送驗尿液經檢驗結果為嗎啡陽性反應」（見本院卷
    第25頁）、(3)「被告於本院審理時之自白」為證據之外，餘
    均引用起訴書之記載（如附件）。
二、核被告所為，係犯毒品危害防制條例第10條第1項之施用第
    一級毒品罪。另被告雖主張本件應適用自首減刑等語，惟查
    本件係經臺灣臺中地方法院檢察署觀護人室通知被告採尿後
    ，送驗結果呈嗎啡陽性反應，始查獲被告犯行；然於有偵查
    犯罪權之機關或人員尚未發覺被告本件犯罪前，被告並未曾
    坦承其施用第一級毒品犯行及表示願接受裁判之意，是本件
    與自首之要件尚有未合。爰審酌被告前有毒品前科，且經強
    制戒治後，仍無法戒除毒癮，再犯本件施用第一級毒品罪，
    無視於毒品對於自身健康之戕害及國家對於杜絕毒品犯罪之
    禁令；惟衡酌施用毒品係自戕行為，並未因此而危害他人，
    被告犯罪手段尚屬平和；及被告先係否認犯行，經本院將被
    告尿液送法務部調查局鑑定獲得結果之後，被告終能坦承犯
    行等一切情狀，量處如主文所示之刑。公訴人雖具體求刑有
    期徒刑10月，惟本院斟酌上情，認公訴人之求刑稍嫌過重，
    附此敘明。
三、依刑事訴訟法第273條之1第1項、第299條第1項前段、第310
    條之2、第454條，毒品危害防制條例第10條第1項，判決如
    主文。
本案經檢察官張良旭到庭執行職務。
中    華    民    國   100    年    12    月    30    日
                  刑事第十四庭  法  官  戴嘉慧
以上正本證明與原本無異。
如不服本判決應於收受判決後10日內向本院提出上訴書狀，並應
敘述具體理由；其未敘述上訴理由者，應於上訴期間屆滿後20日
內向本院補提理由書（均須按他造當事人之人數附繕本）；「切
勿逕送上級法院」。
                                書記官  劉晴芬
中    華    民    國   100    年    12    月    30    日
【附錄本案論罪科刑法條】
《毒品危害防制條例第10條第1項》
施用第一級毒品者，處六月以上五年以下有期徒刑。
【附件】
臺灣臺中地方法院檢察署檢察官起訴書
                                   100年度毒偵字第1126號
    被      告  黃清波  男  40歲（民國○○年○月○日生）
                        住臺中市北屯區景美巷1之7號
                        國民身分證統一編號：Ｚ000000000號
上列被告因違反毒品危害防制條例案件，業經偵查終結，認應提
起公訴，茲將犯罪事實及證據並所犯法條分敘如下：
        犯罪事實
一、黃清波於民國97年間，因施用毒品案件，經法院裁定令入勒
    戒處所接受觀察勒戒，結果認有繼續施用傾向，復經強制戒
    治後，於98年5月15日出所。詎於強制戒治完畢5年內，復基
    於施用第一級毒品之犯意，於100年2月22日上午11時15分許
    採尿回溯3、4天內之某時，在不詳地點，以不詳方式，施用
    第一級毒品海洛因1次。嗣於100年2月22日，經本署觀護人
    室通知採尿後，送驗結果呈嗎啡陽性反應，而查悉上情。
二、案經本署觀護人室簽分偵辦。
        證據並所犯法條
一、訊據被告黃清波矢口否認上開犯行，辯稱：伊覺伊沒有施用
    ，伊是在100年1月時施用海洛因云云。惟查：上開犯罪事實
    ，有本署受保護管束人（被告）尿液檢體監管紀錄表及中山
    醫學大學附設醫院檢驗科藥物檢測中心尿液檢驗報告各1份
    在卷可稽。又查：被告前因施用毒品案件，經法院裁定令入
    勒戒處所接受觀察勒戒，結果認有繼續施用傾向，復經強制
    戒治後，於98年5月15日出所，自非屬「5年後再犯」之情形
    ，而應依法予以訴追。綜上，被告犯嫌已堪認定。
二、核被告所為，係犯毒品危害防制條例第10條第1項之施用第
    一級毒品罪嫌。
三、依刑事訴訟法第251條第1項及毒品危害防制條例第23條第2
    項提起公訴。
    此  致
臺灣臺中地方法院
中    華    民    國   100    年    7     月    8    日
                              檢  察  官  林  煒  容
本件正本證明與原本無異
中    華    民    國   100    年    7     月    15    日
                              書  記  官  林  美  慧